臺灣澎湖地方法院刑事判決　　　　　　　　　　　　　　九十一年度訴字第一三號
　　公　訴　人　臺灣澎湖地方法院檢察署檢察官
　　被　　　告　甲○○
　　指定辯護人　本院公設辯護人　乙○○
右列被告因重傷害案件，經檢察官提起公訴（九十一年度偵字第五號），本院判決如
左：
    主    文
甲○○傷害人之身體致重傷，處有期徒刑參年肆月。
    事    實
一、甲○○於民國九十年八月十日晚間八時許，與友人丙○、吳正文、呂布、蔡淑麗
    、吳珍貴等人，在澎湖縣馬公市重光里碼頭邊飲酒聊天。其間甲○○、丙○因細
    故發生爭執，丙○乃出手將甲○○推落碼頭，使甲○○掉落在離碼頭有一層樓高
    之海面上，丙○見狀，亦後悔自己莽撞，即跳入海中，欲拉甲○○上岸。惟甲○
    ○自行爬上附近漁船後，遂基於傷害之犯意，且其於客觀上，可預見持利器丟擲
    在海中載沈載浮之人，將有造成毀敗他人一目以上視能之可能，竟未予深思，先
    持船錨、魚鏢等物丟擲丙○，惟並未擊中，待爬上碼頭，仍以啤酒瓶丟擲丙○達
    四、五次，丙○被擊中後，受有左眼眼球撕裂傷、萎縮及左眼視能完全喪失，無
    法恢復之重傷害。
二、案經丙○訴由澎湖縣警察局馬公分局報請臺灣澎湖地方法院檢察署檢察官偵查起
    訴。
    理    由
一、右揭犯罪事實，業據被告甲○○坦白承認，核與告訴人丙○指述之情節相符，並
    據證人呂布、蔡淑麗、吳正文結證屬實。此外，復有財團法人長庚紀念醫院高雄
    分院函二紙、診斷及護理記錄一份、行政院衛生署澎湖醫院（下稱澎湖醫院）眼
    科門診病歷一份附卷可稽。而告訴人因此次受傷，左眼視能已完全喪失，終身無
    法恢復功能，已達到毀敗一目視能之程度等情，亦有澎湖醫院（九一）澎醫社字
    第五二一號函在卷可佐。本案事證明確，被告犯行堪以認定。
二、查被告甲○○與告訴人係熟識之友人，並無夙怨，偶因細故起爭執，衡情並無致
    對方失明之故意，且對於在海中載沈載浮之人丟擲物品，實難以瞄準某特定部位
    ，無論丟到頭部、臉部五官、肩頸部、或手臂等部位，均有可能，是以被告應係
    隨意持物品朝告訴人丟擲，並無特意朝告訴人之眼睛丟擲，應認其僅係基於傷害
    之犯意之，卻因而導致重傷之加重結果。核被告甲○○所為，係犯刑法第二百七
    十七條第二項後段之傷害致重傷罪。公訴人認被告係犯同法第二百七十八條第一
    項之重傷害罪，尚有未洽，惟其社會基本事實相同，本院自應變更起訴法條予以
    審理。爰審酌被告因遭告訴人推落海中，一時衝動，致有本件犯行，犯後亦坦承
    犯行，深具悔意，惟與告訴人達成民事和解後，遲未履行等一切情狀，爰量處如
    主文所示之刑。
據上論斷，應依刑事訴訟法第二百九十九條第一項前段、第三百條，刑法第二百七十
七條第二項後段，判決如主文。
本案經檢察官邱宇謙到庭執行職務。
中      華      民      國      九十一     年     五     月   二十一    日
                                  臺 灣 澎 湖 地 方 法 院 刑 事 庭
                                        法    官  李     宛     玲
右正本證明與原本無異。
如不服本判決，應於判決送達後十日內，向本院提出上訴狀（須附繕本）。
中      華      民      國      九十一     年     五     月   二十一    日
                                        書 記 官  劉     竹     苞
附錄論罪法條：
刑法第二百七十七條：
傷害人之身體或健康者，處三年以下有期徒刑、拘役或一千元以下罰金。
犯前項之罪、因而致人於死者，處無期徒刑或七年以上有期徒刑，致重傷者，處三年
以上十年以下有期徒刑。
